臺灣高等法院花蓮分院刑事裁定
111年度抗字第38號
抗  告  人  
即  被  告  薛仁相


上列抗告人因傷害等案件，不服臺灣花蓮地方法院中華民國111
年3月3日所為上訴駁回之裁定（110年度訴字第132號），提起抗
告，本院裁定如下：
    主  文
抗告駁回。
    理  由
一、原裁定意旨略以：抗告人即被告薛仁相不服原審法院民國11
    0年11月24日110年度訴字第132號第一審刑事判決其犯傷害
    罪部分而提起上訴，然並未敘述具體上訴理由，且於上訴期
    間屆滿後20日仍未提理由書狀，經原審裁定命抗告人於裁定
    送達後5日內補提上訴理由狀，惟其仍未補正，本件上訴程
    式於法尚有未合，應予駁回等語。
二、抗告意旨略以：因疫情誤，不知道要如何進行，理由後補。
    嗣於111年5月16日以刑事上訴理由狀具狀補充：伊與告訴人
    林○青（下逕稱其名）無冤仇過節，伊不可能毆打林○青，且
    林○青指述遭伊毆打之次數，歷次陳述不一，顯不可信，是
    原審判決認定伊徒手毆打林○青而犯傷害罪部分，顯然有誤
    云云。
三、按上訴書狀應敘述具體理由。上訴書狀未敘述上訴理由者，
    應於上訴期間屆滿後20日內補提理由書於原審法院；逾期未
    補提者，原審法院應定期間先命補正。又原審法院認為上訴
    不合法律上之程式或法律上不應准許或其上訴權已經喪失者
    ，應以裁定駁回之，刑事訴訟法第361條第2項、第3項、第3
    62條前段分別定有明文。次按送達於住居所不獲會晤應受送
    達人，亦無受領文書之同居人或受僱人者，得將文書寄存送
    達地之自治或警察機關，並作送達通知書2份，1份黏貼於應
    受送達人住居所門首，另1份置於該送達處所信箱或其他適
    當位置，以為送達；寄存送達，自寄存之日起，經10日發生
    效力，亦為民事訴訟法第137條前段、第138條第1項、第2項
    所明定。上述寄存送達規定，依刑事訴訟法第62條，於刑事
    訴訟程序之送達文書準用之。至應受送達人何時領取應送達
    之文書，於送達之效力不生影響（最高法院93年度台抗字第
    11號、98年度台抗字第699號裁定意旨參照）。
四、經查，抗告人因傷害等案件，經原審於110年11月24日以110
    年度訴字第132號判決判處罪刑，該判決書正本業於110年11
    月30日送達於抗告人位在花蓮縣○○鄉○○00號之住所，因未獲
    會晤被告本人，已將文書交與有辨別事理能力之同居人簽收
    （見原審卷第189頁送達證書）。抗告人於上訴法定期間內
    之110年12月16日具狀向原審法院就原判決認定其犯傷害罪
    部分提起上訴，惟其所提上訴僅載明「於法定期間內提起上
    訴，理由後補」等語，未敘述上訴理由，亦未於上訴期間屆
    滿後20日內補提理由書。經原審於111年1月26日裁定命抗告
    人於收受裁定後5日內補提上訴理由（下稱命補正裁定），
    並將該裁定正本以抗告人上開住所為送達，因未獲會晤抗告
    人本人，亦無受領文書之同居人或受僱人，而以寄存送達方
    式於同年2月10日寄存於抗告人住所地之警察機關即花蓮縣
    警察局○○分局○○分駐所，並製作送達通知書，黏貼於抗告人
    住所之門首及該處所信箱或其他適當位置等情，有刑事聲明
    上訴狀（見原審卷第195頁）、原審命補正裁定（見原審卷
    第207頁）、送達證書（見原審卷第215頁）等件在卷可稽，
    足認原審所為命補正裁定正本自寄存之日起經過10日，於同
    年2月20日發生合法送達效力，則自送達裁定之翌日即111年
    2月21日起算補提上訴理由期間5日，另因抗告人住所地在花
    蓮縣○○鄉，依照法院訴訟當事人在途期間標準，加計在途期
    間3日即為同年2月28日，但因該日為國定假日，其補提上訴
    理由期間應順延至同年3月1日（星期二）即已屆滿，然抗告
    人逾期仍未補正上訴理由（見原審卷第221頁至第225頁收文
    資料查詢清單、上訴抗告查詢清單），其上訴顯不合法律上
    之程式，從而，原審於111年3月3日以上訴違背法律上程式
    為由，裁定駁回其上訴，於法並無不合。
五、抗告意旨雖稱「因疫情誤」乙節，然抗告人就此均未提出證
    據或證明方法以釋明所述為實，自難認有據而不足採。且本
    件抗告意旨並未具體指摘原裁定究竟有何違法或不當之情形
    ，徒以抗告人不知道要如何進行，提起抗告，亦無理由，應
    予駁回。
六、綜上所述，抗告人指摘原裁定不當，並非就第一審以其逾期
    未補正上訴理由而駁回其上訴有何違法或不當予以說明，其
    抗告為無理由，應予駁回。至抗告人以111年5月16日上訴理
    由狀另略以：伊與林○青無冤仇過節，伊不可能毆打林○青，
    且林○青指述遭伊毆打之次數，歷次陳述不一，顯不可信，
    是原審判決認定伊徒手毆打林○青而犯傷害罪部分，顯然有
    誤云云補為上訴理由，則因其上訴不合法而無從審酌，附此
    敘明。
據上論斷，應依刑事訴訟法第412條，裁定如主文。 　　
中　　華　　民　　國　　111 　年　　5 　　月　　17　　日
                  刑事庭審判長法  官  林慧英
　　　　　　　　　　　　　　　法  官  李水源
　　　　　　　　　　　　　　　法  官  謝昀璉 
以上正本證明與原本無異。
如不服本裁定，應於裁定送達後5日內向本院提出再抗告狀。再
抗告書狀，並應敘述抗告之理由。
因疫情而遲誤不變期間，得向法院聲請回復原狀。
中　　華　　民　　國　　111 　年　　5 　　月　　17　　日
                              書記官  劉又華